---
title: "Estimación de la mortalidad de la COVID-19"
author: "Claudia Quintana Wong"
date: "26/2/2021"
output: html_document
---

```{r setup, include=FALSE}
knitr::opts_chunk$set(echo = TRUE)
```

```{r echo=FALSE, warning=FALSE, message=FALSE}
library(dplyr)
library(tidyverse)
library(lubridate)
library(funModeling)
library(ggplot2)
library(GGally)
library(caret)
library(effects)
library(MASS)
library(pscl)
```

## Introducción

Según la OMS: "Una importante característica de las enfermedades infecciosas es la gravedad, que en última instancia se mide por su capacidad para causar la muerte. Las tasas de letalidad ayudan a entender la gravedad de la enfermedad, a identificar las poblaciones en riesgo y a evaluar la calidad de la atención sanitaria". Por esta razón, este trabajo se centra en la estimación del índice de mortalidad en los Estados Unidos a partir de los datos recogidos hasta el momento.

Los modelos lineales generalizados son una extensión de los modelos de regresión lineal que se utilizan cuando la distribución de la variable dependiente no es normal.



## Desarrollo

En esta sección ...

### Descripción del *dataset*

Los datos fueron tomados de 

https://github.com/CSSEGISandData/COVID-19/tree/master/csse_covid_19_data/csse_covid_19_daily_reports_us.

Las variables originales son:

* Province_State: El nombre del estado dentro de Estados Unidos
* Country_Region: El nombre del país. En todos los casos toma valor US.
* Last_Update: La fecha más reciente en que el fichero fue actualizado.
* Lat
* Long_
* Confirmed: Cantidad de casos confirmados agregados para el estado
* Deaths: Cantidad de muertes agregadas para el estado
* Recovered: Cantidad de casos recuperados para el estado
* Active: cantidad de casos ativos que no han sido resueltos (Active cases = total cases - total recovered - total deaths)
* FIPS: Federal Information Processing Standards. código que identifica a los condados en US.
* Incident_Rate: casos por 100 000 habitantes
* Total_Test_Results: Cantidad total de personas que se han hecho tests
* People_Hospitalized: Cantidad de personas hospitalizadas (se dejó de tomar el 31 Agosto)
* Case_Fatality_Ratio: Cantidad de muertes * 100/Cantidad de Casos confirmados
* UID: identificador de fila
* ISO3: identificador oficial de país
* Testing_Rate: Cantidad de tests por 100.000 habitantes.  Total test results = Total test results(Positive + Negative)
* Hospitalization_Rate: Cantidad de Hospitalizados / cantidad de casos. 


### Carga y transformación

```{r}
data <- read.csv(file = 'data/covid_data_us.csv')
```

Transformamos los campos de tipo date

```{r}
data$Last_Update <- as.Date(data$Last_Update)
data$Date <- as.Date(data$Date)

summary(data)
```
Analicemos la distribución de valores desconocidos en las variables:

```{r}
barplot(colMeans(is.na(data)), las=2)
```
En el dataset existen muchas filas que tienen valores Nan en alguna de las variables. En el caso de las variables **People_Hospitalized** y **Hospitalization_Rate**, cerca de un 70% de los datos son descinocidos. Por esta razón no podemos eliminarlas. Por lo tanto, se recurre a la imputación de valores. Para la imputacióm se toma la media de los valores que ha tomado esa variable en ese mes y año en ese estado específico. Mediante la aplicación de este método se reduce el ruido introducido por los métodos tradicionales de imputar con zeros o con algunos de los estadísticos de forma.

```{r}
impute <- function(df, index, state, date){
  new.df <- df %>% 
    filter(Province_State == state, month(Date) == month(date), year(Date) == year(date))
  value <- mean(new.df[,index], na.rm = TRUE)
  return(value)
}

data$Recovered[is.na(data$Recovered)] = 
  impute(data, 8, data$Province_State, data$Date)

data$People_Hospitalized[is.na(data$People_Hospitalized)] =
  impute(data, 13, data$Province_State, data$Date)

data$Hospitalization_Rate[is.na(data$Hospitalization_Rate)] =
  impute(data, 18, data$Province_State, data$Date)

```

Tras aplicar el reemplazo de los valores desconocidos, se puede observar que el conjunto de datos queda libre de *missing values*.

```{r}
colSums(is.na(data))
```
En el conjunto de datos hay muchas variales que no aportan información a un modelo de regresión. Por lo tanto, se seleccionanun conjunto de las que se consideran que pudiera ser parte de algunos de los modelos a desarrollar. Además, se toman datos a partir del 1ro de julio de 2020 puesto que los datos son más fiables.

```{r}
covid.data <- data %>% 
  select(Province_State, Confirmed, Deaths, Recovered, Active, Incident_Rate, Total_Test_Results, People_Hospitalized, Case_Fatality_Ratio, Testing_Rate, Hospitalization_Rate, Date) %>% 
  filter(data$Date >= "2020-07-01") %>% 
  arrange(Date)
  
```

### Análisis descriptivo


```{r}
plot_num(covid.data)
```

```{r}
numeric_cols = sapply(covid.data, is.numeric)
boxplot(scale(covid.data[, numeric_cols]), las=2, col='darkblue')
```
```{r}
covid.data %>% 
  ggplot(aes(x=Confirmed, y=Deaths)) +
  geom_point()
```

```{r}
covid.data %>% 
  ggplot(aes(x=Date, y=Confirmed)) + 
  geom_line(color='#00AFBB', size = 2)

```
```{r}

covid.data %>% 
  ggplot(aes(x=Date, y=Deaths)) + 
  geom_line(color='#00AFBB', size = 1)

```
### Modelo de regresión

La tasa de mortalidad se puede calcular a partir de la cantidad de casos diagnosticados y la proporción qué representan los fallecidos. Al observar el gráfico se puede notar que el índice de mortalidad tiene una alta correlación con la cantidad de muertes. por esta razoón el problema se transforma en estimar el índice de letalidad suponiendo que conocemos la cantidad de casos y demás variables, pero no la cantidad de muertes.

Se calcula la matriz de correlación para verificar dicha relación. Los datos no muestran tal relación.
Se puede notar que los pares de variables *(Incident_Rate, Active)*, *(Incident_Rate, Active)*
*(Deaths, Confirmed)*, *(Recovered, Confirmed)*, *(Total_Test_Results, Deaths)*, *(Total_Test_Results, Confirmed)* tienen una alta correlación.

```{r}
library(corrplot)
ggcorr(covid.data[,numeric_cols], label = T)
```
```{r}
covid.data %>% 
  ggplot(aes(x=Date, y=Case_Fatality_Ratio, color = Province_State)) + 
  geom_line() +
  geom_point()
  
```

```{r}

covid.data %>% 
  ggplot(aes(x=Confirmed, y=Deaths, group=Province_State, color = Province_State)) + 
  geom_boxplot(fill="lightblue") +
  labs(title = "Deaths by Confirmed", x = "", y = "", col = "")
```
Dividemos el cojunto de datos en *training* y *test*.


```{r}
set.seed(42)

trainIndex <- createDataPartition(c(covid.data$Province_State), p = .7,
                                  list = FALSE,
                                  times = 1)
training <- covid.data[ trainIndex,]
testing <- covid.data[-trainIndex,]
```


## Modelos de Regresión

Inicialmente, se presenta un modelo de regresión lineal en función de todas las variables del *dataset*.


### Regresión lineal

En esta sección se aplical modelos de regresión lineal clásicos para comparar las diferencias en interpretabilidad respecto a modelos lineales generalizados más complejos.

* Modelo lineal simple

```{r}

fit.lm <- lm(Case_Fatality_Ratio ~ . -Deaths, data=training) 
summary(fit.lm)

# Diagnosis
par(mfrow=c(2,2))
plot(fit.lm)

```
A pesar de la simplicidad del modelo lineal, se logra alcanzar un R_{2} considerable. Se puede notar que existen varias variables cuyos coeficientes tienen un peso positivo en el índice de mortalidad.

#TODO: Determinar de los estados cual es la variable base

Al analizar los coeficientes de las variables continuas, se puede llegar a la conclusión que la variable que mayor impacto positivo tiene es **Hospitalization_Rate**. Esto significa que para cada unidad de la variable objetivo se incrementa en  índice de hospitalización en un 0.2. Asimismo, la variable parece tener un efecto negtaivo en la variable dependiente.


* Modelo lineal con logaritmo
 
```{r}
fit.lm.log <- lm(log(Case_Fatality_Ratio+1) ~ . - Deaths, data=training) 
summary(fit.lm.log)

par(mfrow=c(2,2))
plot(fit.lm.log)

```
Al aplicar aplicar la función logratitmo sobre la variable dependendiente aumenta el R_{2}.


* Primer modelo GLM: todas las variables

En este caso para estimar la tasa de mortalidad se pone la cantidad de muertes como variable dependiente del modelo y luego se aplica una transformación para convertirlo en tasa. Esto se hace para aprovechar la utilidad de la familia de Poisson en la estimación de variables contadoras.  

```{r}
fit.glm.poisson.all <- glm(Deaths ~ . - Case_Fatality_Ratio, 
                       family = 'poisson', data=training, offset = log(Confirmed))
summary(fit.glm.poisson.all)

```
* Modelo LGLM: Selección de variables

```{r}
glm.select <- glm(Deaths ~ Active + Total_Test_Results + Recovered + People_Hospitalized, 
                       family = 'poisson', data=training, offset = log(Confirmed))
summary(glm.select)

```
Todas las vaiables tienen un p-valor muy pequeño por lo tanto influyen en la estimación de la variable objetivo. Sin embargo, se observa que la variable *Total_Test_Results* tiene un coeficiente positivo aunque muy pequeño, pero en compración con el resto, parece que es la que mayor incidencia tiene sobre el índice de mortalidad. Veamos cuánto influyen numéricamente en la variable objetivo. Invetimos el link, como el link es el logaritmo tomamos la exponencial. Aunque el modelo es sencillo, se puede notar que presenta ventaja sobrel el naive al reducir 

```{r}
exp(cbind(coef(glm.select), confint(glm.select)))
```
Todos los coeficientes son muy similares y cercanos a 1. Vamos a incluir en el modelo el estado donde fueron registrados los casos. Cuando crece un número de hsopitalizados crece en la misma medida la tasa de mortalidad.

* GLM: Incluyendo el estado

```{r}
glm.select.state <- glm(Deaths ~ Active + Total_Test_Results + Recovered + People_Hospitalized + Province_State, 
                       family = 'poisson', data=training, offset = log(Confirmed))
summary(glm.select.state)

```
Al analizar los betas se puede ver qué el estado inflye en gran medida en el índice de mortalidad. Analicemos los coeficientes reales del modelo.

```{r}
exp(cbind(coef(glm.select.state), confint(glm.select.state)))
```

#TODO: explicar detenidamente la incidencia sobre los estados.


```{r}
plot(effect("Active", glm.select.state), ci.style="band", rescale.axis=FALSE, multiline=TRUE, xlab="active", ylab="deaths", rug=FALSE, main="")
# a very clear relation
```

```{r}
plot(effect("Recovered", glm.select.state), ci.style="band", rescale.axis=FALSE, multiline=TRUE, xlab="Recovered", ylab="deaths", rug=FALSE, main="")
# a very clear relation
```
```{r}
plot(effect("Province_State", glm.select.state), ci.style="band", rescale.axis=FALSE, multiline=TRUE, xlab="State", ylab="deaths", rug=FALSE, main="")
# a very clear relation
```



```{r}
# All effects on target:
plot(allEffects(glm.select.state), rescale.axis=FALSE, multiline=TRUE, rug=FALSE, main="")
```

```{r}
# All effects on target:
plot(allEffects(glm.select), rescale.axis=FALSE, multiline=TRUE, rug=FALSE, main="")
```
* Modelo GLM QuasiPoisson

El modelo de Poisson asume que la varianza y la #TODO de son iguales. Sin embargo, en la práctica generalemnte existe diferencia. A este se le conoce como sobredispersión donde la varianza del índice de mortalidad es mayor que el que dice el modelo de poisson. Para modela esto se puede utilizar el modelo quassi-poisson o la binomial negativa.

```{r}
glm.select.state.qp <- glm(Deaths ~ Active + Total_Test_Results + Recovered + People_Hospitalized + Province_State, 
                       family = 'quasipoisson', data=training, offset = log(Confirmed))
summary(glm.select.state.qp)

```
Según el modelo, el parámetro de dispersión es muy grande por lo que existe una alta sobre-dispersión. Por lo tanto, es mejor utilizar el modelo quasi-poisson.

```{r}
exp(cbind(coef(glm.select.state.qp), confint(glm.select.state.qp)))
```
Aunque los coeficientes son bastante parecidos.
Por tanto, sobre este conjunto de datos debemos utilizar la quasi-poisson porque la poisson no se ajusta a la realidad de los datos.

Intentemos con la binomial negativa.

* Modelo Binomial negativa

```{r}
glm.select.state.nb <- glm.nb(Deaths ~ Active + Total_Test_Results + Recovered + People_Hospitalized + Province_State, 
                       data=training)
summary(glm.select.state.nb)

```
```{r}
glm.select.nb <- glm.nb(Deaths ~ Active + Total_Test_Results + Recovered + People_Hospitalized, 
                       data=training)
summary(glm.select.nb)
```
```{r}
exp(cbind(coef(glm.select.nb), confint(glm.select.nb)))
```

## Predicción

```{r}
predictions = round(predict(glm.select.nb, newdata=testing, type = "response"), 0)
head(predictions,20)
```


#TODO: predictions


## Conclusiones

El análisis no es preciso porque no tiene en cuenta la temporalidad de los datos.


## Bibliografía

* https://apps.who.int/iris/bitstream/handle/10665/333857/WHO-2019-nCoV-Sci_Brief-Mortality-2020.1-spa.pdf